【裁判字號】    89,上訴,343
【裁判日期】    890419
【裁判案由】    毒品危害防制條例
【裁判全文】
臺灣高等法院臺南分院刑事判決           八十九年度上訴字第三四三號       Ｃ
      上  訴  人  臺灣雲林地方法院檢察署檢察官
      被      告  甲  ○  ○
右上訴人因被告違反毒品危害防制條例案件，不服臺灣雲林地方法院八十八年度訴字
第四二九號中華民國八十九年一月十九日第一審判決（起訴案號：臺灣雲林地方法院
檢察署八十八年度偵字第三七○四號），提起上訴，本院判決如左：
      主      文
上訴駁回。
      理      由
一、公訴意旨略以：被告甲○○基於概括之犯意，先於民國（下同）八十八年一、二
    月間某時日，向姓名、年籍不詳綽號「少年」之人，以新台幣（下同）三千元購
    買第一級毒品海洛因（以下簡稱海洛因）一包後，讓與給其同居女友乙○○施用
    ，被告甲○○復於八十八年三月間某時日，打電話給「少年」，向其表示欲購買
    海洛因後，被告甲○○再將價金交予乙○○，由乙○○前往雲林縣古坑鄉溪州村
    溪州橋邊與「少年」交易，取得海洛因後供乙○○施用，因認被告甲○○涉犯毒
    品危害防制條例第八條第一項之轉讓第一級毒品罪嫌云云。
二、按犯罪事實應依證據認定之，無證據不得推定其犯罪事實，刑事訴訟法第一百五
    十四條定有明文，復按被告之自白，不得作為有罪判決之唯一證據，仍應調查其
    他必要之證據，以察其是否與事實相符，同法第一百五十六條第二項亦定有明文
    。又被告之自白，雖為證據之一種，但必與事實相符者為限，若其自白顯有疑義
    ，而審理事實之法院，就其職權調查之所得，仍未能證明其自白確與事實相符者
    ，自不得據為認定犯罪事實唯一之基礎（最高法院十八年上字第一○八七號判例
    參照）。訊據被告甲○○堅決否認有何右揭犯行，辯稱：伊從未向「少年」購得
    海洛因後送給乙○○施用，亦未打電話給「少年」表示欲買海洛因相約在右開溪
    州橋邊交易，更未拿錢給乙○○由她去向「少年」購買海洛因施用，伊平時做板
    模工的收入，會放在乙○○那邊當作生活費，伊起先不知道乙○○自己拿錢去向
    「少年」買海洛因，後來乙○○告訴伊此事後，伊就不再給她錢了等語。
三、公訴人認為被告甲○○涉犯右開轉讓第一級毒品罪嫌，無非以被告甲○○於台灣
    雲林地方法院檢察署偵查中之自白、證人乙○○於警訊時之證言，及證人乙○○
    於八十八年四月七日十四時在雲林縣古坑鄉溪州村溪州六十六號租住處，為警查
    獲並扣得海洛因一包（毛重０．七一公克、淨重０．四一公克）為其依據。
四、經查：
  (一)被告甲○○於台灣雲林地方法院檢察署偵查中雖自白：伊於八十八年一、二月間
    曾在古坑打電話給「少年」，並以三千元向「少年」購得海洛因一包後，在溪州
    將該包海洛因拿給乙○○云云，然被告甲○○並未提到其轉讓海洛因一包予乙○
    ○之時間及詳細地點，則被告甲○○之上開自白顯有瑕疵。
  (二)被告甲○○雖另自白：伊於八十八年三月間打電話給「少年」，「少年」問伊人
    在何處，伊說在溪州橋邊，伊就拿錢給乙○○，由乙○○去向「少年」購買海洛
    因云云；然被告甲○○既未言及係拿多少錢給乙○○去買若干海洛因，且其於偵
    查中更改口稱：那一次是乙○○自己打的電話云云，足見被告甲○○之上開自白
    亦有瑕疵，依被告甲○○之上開自白，其亦僅係自白曾出資幫助乙○○施用海洛
    因而已，何來公訴人所指之轉讓第一級毒品犯行？
  (三)證人乙○○於警訊時雖證稱：伊於右揭時地為警查獲時被查扣之海洛因一包（毛
    重０．七一公克），是甲○○買給伊施用的云云，然既未表明被告甲○○係於何
    時何地將該包海洛因轉讓與乙○○，且亦僅供稱被告甲○○曾轉讓海洛因予乙○
    ○一次，而非如被告自白的二次，倘被告甲○○之自白為真，則上開扣案之海洛
    因應係其第二次出資、由乙○○去向「少年」所購得，而與證人乙○○證述「是
    甲○○買給伊的」不符，則尚不得遽以乙○○之上開證言，作為不利於被告甲○
    ○之證據。
  (四)證人乙○○於警訊及台灣嘉義地方法院檢察署偵查中既陳稱：伊沒有工作，係甲
    ○○做板模工，給伊生活費，而右開扣案之海洛因是伊的等語，足徵右開扣案之
    海洛因，係證人乙○○以被告甲○○所給的生活費去購買海洛因供己施用，而不
    得遽認右開扣案之海洛因係被告甲○○轉讓與乙○○。
五、綜上所述，被告甲○○於警訊所為自白，尚無積極證據足資證明其自白確與事實
    相符，顯見其事後所辯，尚堪採信。此外，復查無其他積極證據足認被告甲○○
    有何右揭轉讓第一級毒品之犯行，應認被告甲○○之犯罪尚屬不能證明。
六、原審依據上述理由，為被告無罪之諭知，核無不合，檢察官上訴意旨，仍執前詞
    指摘原判決不當，非有理由，應予駁回。
七、至於嘉義縣警察局移送被告甲○○販賣海洛因予楊煌平部分，未經檢察官偵結，
    應予退回續行偵查，併此明。
據上論結，應依刑事訴訟法第三百六十八條，判決如主文。
本案經檢察官張斗輝到庭執行職務。
中    華    民    國      八十九      年      四      月      十九      日
                                  臺灣高等法院臺南分院刑事第四庭
          審判長法官  陳    義    仲
                                            法官  蔡    崇    義
                                            法官  徐    財    福
右正本證明與原本無異。
如不服本判決，應於判決送達後十日內向本院提出上訴狀，其未敘述理由者並應於提
出上訴狀後十日內向本院補提理由書（應附繕本)。
                                      法院書記官  王    全    龍
中    華    民    國      八十九      年      四      月        二十一  日


司法院資訊處製作；財團法人民間司法改革基金會備份。
